臺灣高等法院臺中分院刑事裁定　
111年度聲字第1066號
聲  請  人  臺灣高等檢察署臺中檢察分署檢察官
受  刑  人  胡瀞云




上列聲請人因受刑人數罪併罰有二裁判以上，聲請定其應執行之
刑（聲請案號：111年度執聲字第460號），本院裁定如下：
    主  文
胡瀞云因詐欺等罪，所處各如附表所載之刑，應執行有期徒刑拾
參年貳月。
    理  由
一、按裁判確定前犯數罪者，併合處罰之；數罪併罰，有二裁判
    以上者，依刑法第51條之規定，定其應執行之刑；宣告多數
    有期徒刑者，於各刑中之最長期以上，各刑合併之刑期以下
    ，定其刑期，但不得逾30年，刑法第50條第1項前段、第53
    條及第51條第5款分別定有明文。又刑法第50條第2項規定「
    前項但書情形，受刑人請求檢察官聲請定應執行刑者，依第
    51條規定定之」，是於同時有得易科罰金、得易服社會勞動
    、不得易刑處分之情形者，須經受刑人請求，檢察官始得據
    以聲請定應執行刑。
二、受刑人胡瀞云因詐欺等罪，經臺灣臺中地方法院、本院先後
    判處如附表所示之刑，均經確定在案。茲檢察官聲請定其應
    執行之刑，本院審核認本件檢察官聲請既係應受刑人之請求
    ，有臺灣臺中地方檢察署刑法第50條第1項但書案件是否請
    求定應執行刑調查表在卷可稽，是依刑法第50條第2項之規
    定，本件聲請為正當，應定其應執行之刑；又定應執行刑，
    不僅攸關國家刑罰權之行使，於受刑人之權益亦有重大影響
    ，除顯無必要或有急迫情形外，法院於裁定前，允宜予受刑
    人以言詞、書面或其他適當方式陳述意見之機會，程序保障
    更加周全（最高法院110年度台抗大字第489號裁定意旨參照
    ）。本院於民國111年5月26日訊問時聽取受刑人言詞陳述對
    本件定應執行案件之意見後，已保障受刑人程序上之權益，
    爰審酌受刑人所犯如附表所示各罪之犯罪態樣、時間間隔、
    侵害法益、各罪依其犯罪情節所量定之刑、受刑人就定應執
    行刑所陳述之意見等情，依刑事訴訟法第477條第1項，刑法
    第53條、第50條第2項、第51條第5款，裁定如主文。
中　　華　　民　　國　　111 　年　　5 　　月　　27　　日
          刑事第五庭　　審判長法　官　鄭　永　玉
　　　　　　　　　　　　　　　法　官　許　文　碩
　　　　　　　　　　　　　　　法　官　周　莉　菁
以上正本證明與原本無異。
如不服本裁定，應於收受送達後5日內向本院提出抗告書狀(須附
繕本)。因疫情而遲誤不變期間，得向法院聲請回復原狀。
　　　　　　　　　　　　　　　                          書記官  王  朔  姿
　　　　　　　　　　　　　　　
中　　華　　民　　國　　111 　年　　5 　　月　　30　　日
【附表】：受刑人胡瀞云定應執行刑案件一覽表：
編           號  1 2 3 罪           名  詐欺 詐欺 詐欺 宣    告     刑  有期徒刑3月 （共18次） 有期徒刑4月 有期徒刑6月 犯  罪  日  期  101年9月27日至101年10月15日 101年10月9日 101年9月28日至101年10月9日 偵查（自訴）機關年   度   案  號  臺中地檢102年度偵字第479等號 臺中地檢102年度偵字第479等號 臺中地檢102年度偵字第479等號 最後事實審 法        院 中高分院 中高分院 中高分院  案        號 105年度上易字第171號、105年度金上訴字第213、214號 105年度上易字第171號、105年度金上訴字第213、214號 105年度上易字第171號、105年度金上訴字第213、214號  判  決 日 期 106年1月17日 106年1月17日 106年1月17日 確定判決 法        院 中高分院 中高分院 中高分院  案        號 105年度上易字第171號、105年度金上訴字第213、214號 105年度上易字第171號、105年度金上訴字第213、214號 105年度上易字第171號、105年度金上訴字第213、214號  判決確定日期 106年1月17日 106年1月17日 106年1月17日 是否為得易科罰金、易服社會勞動之案件  是 是 是 備           註  臺中地檢106年度執字第3473號 臺中地檢106年度執字第3473號 臺中地檢106年度執字第3473號   （編號1至13經定應執行有期徒刑12年）   
編           號  4 5 6 罪           名  詐欺 銀行法 商業會計法 宣    告     刑  有期徒刑5月 有期徒刑5年 有期徒刑4月 （共11次） 犯  罪  日  期  101年9、10月間 101年7月15日至102年1月30日 103年2月間某日至105年5月15日前某日 偵查（自訴）機關年   度   案  號  臺中地檢102年度偵字第479等號 臺中地檢102年度偵字第479等號 臺中地檢107年度偵字第19119號 最後事實審 法        院 中高分院 中高分院 臺中地院  案        號 105年度上易字第171號、105年度金上訴字第213、214號 105年度上易字第171號、105年度金上訴字第213、214號 107年度簡字第1376號  判  決 日 期 106年1月17日 106年1月17日 107年11月2日 確定判決 法        院 中高分院 最高法院 臺中地院  案        號 105年度上易字第171號、105年度金上訴字第213、214號 106年度台上字第3702號 107年度簡字第1376號  判決確定日期 106年1月17日 107年5月9日 108年2月23日 是否為得易科罰金、易服社會勞動之案件  是 否 是 備           註  臺中地檢106年度執字第3473號 臺中地檢107年度執字第8510號 臺中地檢108年度執字第8323號   （編號1至13經定應執行有期徒刑12年）   
編           號  7 8 9 罪           名  商業會計法 商業會計法 商業會計法 宣    告     刑  有期徒刑4月 （共8次） 有期徒刑5月 有期徒刑4月 （共36次） 犯  罪  日  期  104年3月間某日至104年11月15日前某日 103年7月間某日至103年9月15日前某日 103年2月間某日至105年9月15日前某日 偵查（自訴）機關年   度   案  號  臺中地檢107年度偵字第13251號 臺中地檢107年度偵字第13251號 臺中地檢107年度偵字第31834號 最後事實審 法        院 臺中地院 臺中地院 臺中地院  案        號 108年度簡上字第7號 108年度簡上字第7號 108年度簡字第696號  判  決 日 期 108年5月8日 108年5月8日 108年10月14日 確定判決 法        院 臺中地院 臺中地院 臺中地院  案        號 108年度簡上字第7號 108年度簡上字第7號 108年度簡字第696號  判決確定日期 108年5月8日 108年5月8日 108年11月4日 是否為得易科罰金、易服社會勞動之案件  是 是 是 備           註  臺中地檢108年度執字第10898號 臺中地檢108年度執字第10898號 臺中地檢108年度執字第16412號   （編號1至13經定應執行有期徒刑12年）   
編           號  10 11 12 罪           名  商業會計法 商業會計法 商業會計法 宣    告     刑  有期徒刑4月 （共24次） 有期徒刑6月 有期徒刑3月 （共3次） 犯  罪  日  期  103年5月間某日至105年7月15日前某日 104年9月至11月間 101年9月間某日至102年5月15日前某日 偵查（自訴）機關年   度   案  號  臺中地檢107年度偵字第19118號 臺中地檢108年度偵字第5225等號 臺中地檢106年度偵字第12591等號 最後事實審 法        院 臺中地院 臺中地院 臺中地院  案        號 107年度簡字第1225號 108年度訴字第2531號 109年度簡字第14號  判  決 日 期 107年9月18日 109年1月10日 109年7月13日 確定判決 法        院 臺中地院 臺中地院 臺中地院  案        號 107年度簡字第1225號 108年度訴字第2531號 109年度簡字第14號  判決確定日期 109年2月12日 109年1月10日 109年8月11日 是否為得易科罰金、易服社會勞動之案件  是 是 是 備           註  臺中地檢109年度執字第3318號 臺中地檢109年度執字第3821號 臺中地檢109年度執字第14064號   （編號1至13經定應執行有期徒刑12年）   
編           號  13 14 15 罪           名  商業會計法 詐欺 詐欺 宣    告     刑  有期徒刑4月 有期徒刑1年6月（共5次） 有期徒刑1年4月 （共7次） 犯  罪  日  期  102年1月間某日至102年3月15日前某日 104年4月23日至104年12月11日 104年3月27日至104年11月27日 偵查（自訴）機關年   度   案  號  臺中地檢106年度偵字第12591等號 臺中地檢106年度偵字第10114等號 臺中地檢106年度偵字第10114等號 最後事實審 法        院 臺中地院 中高分院 中高分院  案        號 109年度簡字第14號 109年度上訴字第2065號 109年度上訴字第2065號  判  決 日 期 109年7月13日 110年10月21日 110年10月21日 確定判決 法        院 臺中地院 最高法院 最高法院  案        號 109年度簡字第14號 111年度台上字第450號 111年度台上字第450號  判決確定日期 109年8月11日 111年1月13日 111年1月13日 是否為得易科罰金、易服社會勞動之案件  是 否 否 備           註  臺中地檢109年度執字第14064號 臺中地檢111年度執字第11844號 臺中地檢111年度執字第11844號   （編號1至13經定應執行有期徒刑12年） （編號14至15經定應執行有期徒刑3年）